臺灣臺北地方法院民事裁定　九十一年度財管字第八五號
　　聲　請　人　乙○○○
　　　　　　　　　　　　　送達.
右聲請人聲請指定被繼承人甲○○之遺產管理人事件，本院裁定如左：
    主      文
指定財政部國有財產局台灣北區辦事處為被繼承人甲○○之遺產管理人。
准對被繼承人甲○○（男、民前十七年十二月十日出生，民國三十八年九月十日在本
籍地台北市景美景行里七鄰二戶六二號死亡）之繼承人為承認繼承之公示催告。
被繼承人甲○○之大陸地區以外之繼承人，應自本公示催告最後登載新聞紙之日起，
壹年內承認繼承，上述期限屆滿，無繼承人承認繼承時，被繼承人甲○○之遺產，於
清償債權，並交付遺贈物後，如有剩餘即歸屬國庫。
程序費用由被繼承人甲○○之遺產負擔。
    理      由
一、按繼承開始時，繼承人之有無不明，而無親屬會議或親屬會議未於一個月內選定
    遺產管理人者，利害關係人得聲請法院選任遺產管理人，並由法院依公示催告程
    序，定六個月以上之期限，公告繼承人，命其於期限內承認繼承，民法第一千一
    百七十七條、第一千一百七十八條第一項、第二項規定甚明。
二、本件聲請意旨略以：被繼承人甲○○係座落台北市○○區○○段五小段四三一、
    四三二地號土地之所有人，甲○○已於民國三十八年九月十日死亡，惟其有無繼
    承人不明，上開土地迄今未辦理繼承登記；聲請人與被繼承人所有之土地鄰接，
    聲請人欲建築房屋，惟依建築法第四十四條之規定，直轄市、縣（市）（局）政
    府應視當地實際情形規定建築基地最小面積之寬度及深度；建築基地面積畸零狹
    小不合規定者，非與鄰接土地協議調整地形或合併使用，達到規定最小面積之寬
    度及深度，不得建築，因被繼承人甲○○有無繼承人不明且迄今未辦理為何人，
    致聲請人無協議調整地形或合併使用之對象，聲請人與渠具有利害關係，依戶籍
    記載被繼承人甲○○並無民法第一千一百三十一條所定之親屬足資召開親屬會議
    以定遺產管理人，曾經依法聲請鈞院於八十九年九月三十日以八十九年度管字第
    八二號民事裁定指定國有財產局北區辦事處為被繼承人甲○○之遺產管理人，嗣
    國有財產局北區辦事處於公示催告期滿向法院表示已經終結管理，惟聲請人上開
    土地使用問題仍未獲解決，現聲請人已經覓妥保證人擬向地政機關重新聲請，為
    此自有重新聲請指定被繼承人甲○○遺產管理人之必要等語。並提出：被繼承人
    死亡時之戶籍謄本、土地謄本、地籍圖等件為證據。
三、聲請人主張上開事實，業據其提出被繼承人死亡時之戶籍謄本、土地謄本、地籍
    圖等件為證，堪信為真實而有指定被繼承人甲○○遺產管理人之必要，本院認為
    財政部國有財產局台灣北區辦事處曾依本院八十九年管字第八二號民事裁定為被
    繼承人甲○○之遺產管理人，對於為被繼承人甲○○之遺產較為熟悉，故以指定
    財政部國有財產局台灣北區辦事處為被管理人應為適當，且為承認繼承之公示催
    告。
四、爰依非訟事件法第九條，裁定如主文。
中　　　華　　　民　　　國　　九十一　　年　　　十　　　月　　　三十　　日
                                        家事法庭法      官　林妙黛
右正本證明與原本無異。
如對本裁定抗告，須於裁定送達後十日之不變期間內，向本院提出抗告狀。
中　　　華　　　民　　　國　　九十一　　年　　　十　　　月　　　三十　　日
                                                書　記　官  尹遜言
